【裁判字號】    92,交訴,44
【裁判日期】    920812
【裁判案由】    公共危險
【裁判全文】
臺灣士林地方法院刑事判決                          九十二年度交訴字第四四號
    公  訴  人  臺灣士林地方法院檢察署檢察官
    被      告  乙○○
右列被告公共危險案件，經檢察官提起公訴（九十二年度偵字第三三○一號），本院
判決如左：
    主  文
乙○○無罪。
    理  由
一、公訴意旨略以：被告乙○○於民國九十二年一月二十九日下午六時許，駕駛車號
    Ｋ二─九九八二號自用小客車，沿臺北市○○路由北向南行駛，途經臺北市○○
    區○○路與昌吉街交岔口，欲迴轉至對向車道時，竟未讓直行車先行，即貿然迴
    轉，當被告乙○○之自用小客車迴轉至對向外線第二車道時，其右前車輪擦撞在
    對向車道由甲○○騎乘之ＦＥ七—八三八號重型機車前車輪擋泥板，致甲○○人
    車倒地，受有右膝擦挫傷之傷害（過失傷害部分業已撤回告訴，另為不起訴處分
    ），詎被告乙○○明知其駕駛前開動力交通工具肇事致人受傷，竟仍基於肇事逃
    逸犯意，未停車察看並施以必要之救護，而當場駕車逃逸，嗣為警循線查獲，因
    認被告涉犯刑法第一百八十五條之四肇事逃逸罪嫌云云。
二、按犯罪事實應依證據認定之，無證據不得推定其犯罪事實。又不能證明被告犯罪
    者，應諭知無罪之判決，刑事訴訟法第一百五十四條、第三百零一條第一項分別
    定有明文。另按事實之認定，應憑證據，如未能發現相當證據，或證據不足以證
    明，自不能以推測或擬制之方法，為裁判基礎；且被告否認犯罪事實所持之辯解
    ，縱屬不能成立，仍非有積極證據足以證明其犯罪行為，不能遽為有罪之認定，
    最高法院分別著有四十年度臺上字第八六號判例、三十年度上字第一八三一號判
    例可資參照。
三、本件公訴人認被告涉有上開犯行，無非係以被告所駕Ｋ二─九九八二號自用小客
    車，與甲○○騎乘之ＦＥ七—八三八號重型機車發生車禍，致甲○○受有右膝擦
    挫傷之傷害，而被告未停車未停車察看並施以必要之救護，當場駕車逃逸為其論
    據。
四、訊據被告乙○○固坦承於前揭時地駕車行經上開路段乙情不諱，惟矢口否認有何
    肇事逃逸之犯行，辯稱：伊當時迴轉至對向車道時有聽到煞車聲，但並未感覺與
    他人發生碰撞，亦未發現有人人車倒地，伊當時有暫停一下，以為沒事就離開現
    場云云。
五、經查：被害人甲○○到庭證稱：「車禍當時，我是騎乘ＹＡＭＡＨＡ機車，要往
    北投方面行駛，當時我在行駛時，我的方向是綠燈，當時被告要迴轉，當時我有
    煞車，被告也有停下來看一下，我們兩方看了一下，都同時再行駛，所以我們平
    行行駛，繼續行駛時，我的油門雖然催得很大聲，但當時他要迴轉，後來就發生
    了碰撞，碰到他的右前方，碰撞前我行到他車旁，我有做閃避的動作，但他的右
    前輪還是碰撞到我機車的擋泥板，後來龍頭不穩，還是就滑出去。」、「（有無
    發生撞擊？）沒有，只是擦撞而已，沒有聲音，我的擋泥板車殼破掉，龍頭也歪
    掉。」、「（倒地以後，被告車子有無停下來？）被告的車子，約離我兩輛車的
    距離，當時他有煞車，他沒有完全停住，他可能有聽到碟煞的聲音，有停下來一
    下，但可能認為是我自己的問題，所以他又繼續行駛。」等語。顯見甲○○之機
    車擋泥板與被告之小客車右前輪輕微擦撞後，並無聲響，機車旋即向右斜滑出去
    ，機車倒地處恰在被告汽車後視鏡與右邊窗戶之死角處，被告聽見煞車聲後立刻
    煞車查看，然因自後視鏡與右邊窗戶看出，未發現有人車倒地，以為沒事，旋即
    開車離去，是被告所辯，其不知發生車禍並無肇事逃逸之犯意，尚非虛妄，應堪
    採信。此外查無任何積極證據，足資證明被告明知肇事致人受傷，而仍駕車逃逸
    之犯行，自屬不能證明其犯罪，應為無罪判決之諭知。
據上論斷，應依刑事訴訟法第三百零一條第一項，判決如主文。
本案經檢察官林聰良到庭執行職務。
中      華      民      國      九十二      年    八    月     十二     日
                                  臺灣士林地方法院刑事第一庭
                                      法  官  張  國  棟
右正本證明與原本無異。
如不服本判決，應於判決送達後十日內，向本院提出上訴狀。
                                      書記官  蔡  佳  君
中      華      民      國      九十二      年    八    月     十四     日


司法院資訊處製作；財團法人民間司法改革基金會備份。
